臺灣基隆地方法院刑事判決　　　　　　　 96年度易字第827號
公　訴　人　臺灣基隆地方法院檢察署檢察官
被　　　告　甲○○
　　　　　　　　　　（
上列被告因竊盜案件，經檢察官提起公訴（96年度偵字第6191號
），本院判決如下：
    主  文
甲○○竊盜，累犯，處有期徒刑肆月，如易科罰金，以新臺幣壹
仟元折算壹日。
    事實及理由
一、犯罪事實：引用附件起訴書之記載。
二、按最重本刑為3 年以下有期徒刑、拘役或專科罰金之罪，以
    及刑法第320 條、第321 條之竊盜罪，經第二審判決者，不
    得上訴於第三審法院，刑事訴訟法第376 條第1 款、第2 款
    定有明文。又除簡式審判程序、簡易程序及第376 條第1 款
    、第2 款所列之罪之案件外，第一審應行合議審判，民國96
    年3 月21日總統公布、同年月23日施行之刑事訴訟法第284
    條之1 亦有明文。茲查本案被告甲○○係犯刑法第321 條第
    2 項、第1 項加重竊盜未遂罪，依上開規定得行獨任審判，
    合先敘明。
三、又被告以外之人於審判外之言詞或書面陳述，除法律有規定
    者外，不得作為證據，刑事訴訟法第159 條第1 項固有明文
    。惟被告以外之人於審判外之陳述，經當事人於審判程序同
    意作為證據，法院審酌該言詞陳述或書面陳述作成時之情況
    ，認為適當者，亦得為證據；當事人、代理人或辯護人於法
    院調查證據時，知有上開刑事訴訟法第159 條第1 項不得為
    證據之情形，而未於言詞辯論終結前聲明異議者，視為有前
    項之同意，刑事訴訟法第159 條之5 亦有明文。查被害人蔡
    馬沙之警詢陳述、檢察官偵查中之結證，經本院於審判程序
    提示予被告，並告以內容要旨，被告表示無意見，且未聲明
    異議，本院審酌相關言詞陳述作成時之情況，認為適當，依
    前揭法條意旨，得援為本案證據。
四、前揭事實業據被告於本院審理時坦承不諱，核與被害人丙○
    ○之指證情節相符，並有偵查卷附贓物領據1 紙、車輛竊盜
    車牌失竊資料個別查詢報告表以，足認被告上開自白與事實
    相符，堪可採信。綜上所陳，本案事證明確，被告犯行堪可
    認定，應依法論科。
五、核被告所為，係犯刑法第320 條第1 項之竊盜罪。被告前曾
    受如起訴書所載有期徒刑之執行，此有臺灣高等法院被告前
    案紀錄表附卷可考，其於有期徒刑之執行完畢後，5 年以內
    故意再犯本件有期徒刑以上之罪，為累犯，應加重其刑。爰
    審酌被告正值壯年，不思憑藉己力循正當管道獲取財物，其
    所為侵害他人財產權益，並已危害社會安寧，併慮其犯後坦
    承罪行之態度等一切情狀，量處如主文所示之刑，並諭知易
    科罰金之折算標準。
據上論斷，應依刑事訴訟法第284 條之1 、第299 條第1 項前段
、第310 條之1 ，刑法第320 條第1 項、第47條第1 項、第41條
第1 項前段，刑法施行法第1 條之1 。判決如主文。
本案經檢察官乙○○到庭執行職務。
中　　華　　民　　國　　96　　年　　12　　月　　31　　日
                  刑事第三庭法  官  黃永定
以上正本證明與原本無異。
如不服本判決應於收受本判決後10日內向本院提出上訴書狀，其
未敘述上訴理由者，並得於提起上訴後10日內向本院補提理由書
狀（均須按他造當事人之人數附繕本）「切勿逕送上級法院」。
中　　華　　民　　國　　96　　年　　12　　月　　31　　日
                            書記官  劉珍珍
附錄論罪法條：
刑法第320條
I意圖為自己或第三人不法之所有，而竊取他人之動產者，為竊
  盜罪，處5 年以下有期徒刑、拘役或5 百元以下罰金。
II意圖為自己或第三人不法之利益，而竊佔他人之不動產者，依
  前項之規定處斷。
III前二項之未遂犯罰之。
附件：
臺灣基隆地方法院檢察署檢察官起訴書
　　　　　　　　　　　　　　　　　　　96年度偵字第6191號
　　被　　　告　甲○○　男　39歲（民國○○年○月○○日生）
　　　　　　　　　　　　國民身分證統一編號：Ｚ000000000號
　　　　　　　　　　　　住臺北縣萬里鄉龜吼村3鄰美崙78號
                        （現於臺灣基隆看守所羈押中）
上列被告因竊盜案件，已經偵查終結，認應該提起公訴，茲將犯
罪事實及證據並所犯法條分敘如下：
             犯罪事實
一、甲○○素行不良，最近一次甫於96年7月16日服刑期滿出監
    ，詎猶不知悔改，基意圖為自己不法所有之犯意，於96年12
    月7日上午7時許，在臺北縣瑞芳鎮○○街、中正路路口，見
    丙○○所駕駛車號GF-7079號自用小貨車停放在路旁未熄火
    ，認有機可趁，旋竊取上開自用小貨車駛離，嗣經丙○○目
    睹上開車輛遭人竊取，遂攔車追逐，並在同日7時40分許，
    在基隆市暖暖區區○○路303號前逮捕甲○○，始取回上開
    車輛。
二、案經基隆市警察局第三分局報告偵辦。
            證據並所犯法條
一、訊據被告對於上開事實坦承不諱，核與被害人丙○○指訴之
    情節相符，並有贓物領據1紙、失竊車輛照片2張附卷可佐，
    是本件事證明確，被告犯行堪以認定。
二、核被告所為係犯刑法第320條第1項竊盜罪嫌，被告於有期徒
    刑執行完畢後，5以內故意再犯本件之罪，為累犯，請依刑
    法第47條之規定，加重其刑。
三、依刑事訴訟法第251條第1項提起公訴。
  此　致
臺灣基隆地方法院
中　　華　　民　　國　　96　　年　　12　　月　　14　　日
　　　　　　　　　　　　　　　檢察官　王  秀  慧
本件正本證明與原本無異
中　　華　　民　　國　　96　　年　　12　　月　　18　　日
　　　　　　　　　　　　　　　書記官　鍾  惠  娟
附錄所犯法條：
中華民國刑法第320條第1項
    意圖為自己或第三人不法之所有，而竊取他人之動產者，為
    竊盜罪，處5年以下有期徒刑、拘役或5百元以下罰金。
